臺灣屏東地方法院屏東簡易庭小額民事判決
　　　　　　　　　　　　　　　　　　110年度屏小字第316號
原　　　告　臺灣新光商業銀行股份有限公司

法定代理人　李增昌　
訴訟代理人　簡正杉　
　　　　　　蒲素芳　
被　　　告　郭昱汝即李珉琪之繼承人

　　　　　　蒙屏生　


上列當事人間請求清償借款事件，本院於民國110年10月18日言
詞辯論終結，判決如下：
    主  文
一、被告郭昱汝於繼承被繼承人李珉琪遺產範圍內與被告甲○○
    連帶給付原告新臺幣（下同）78,518元，及自民國97年8月3
    日起至110年7月19日止，按年息17％計算之利息；暨自110
    年7月20日起至清償日止，按年息16％計算之利息。違約金
    酌減為０元。
二、原告其餘之訴駁回。
三、訴訟費用1,000元由被告郭昱汝於繼承被繼承人李珉琪遺產
    範圍內與被告甲○○連帶負擔。
四、本判決原告勝訴部分得假執行。
    理由要領
一、原告主張被告郭昱汝之父親即被繼承人李珉琪（已於106年1
    月22日死亡）前於95年4月21日邀同被告甲○○擔任連帶保
    證人向原告借款，約定13個月之還款期限，利率按年息17％
    計算，遲延還款時並應加計自逾期日起至清償日止，逾期6
    個月內者，按上述利率10％，逾期超過6個月者，按上述利
    率20％計算之違約金。被繼承人李珉琪自95年7月21日起未
    按時還款，此期間曾於96年11月16日沖帳還款35元，97年10
    月16日收回債權27,167元，並抵充至97年8月2日止之利息債
    權，迄今尚積欠78,518元，及自97年8月3日起至清償日止，
    按年息17％計算之利息；及自95年8月22日起至清償日止，
    逾期在6個月內者，按上述利率10％計算，逾期超過6個月者
    ，按上述利率20％計算之違約金未償還，被告郭昱汝為其繼
    承人並無拋棄繼承，被告甲○○擔任連帶保證人應負擔連帶
    給付之責任之事實，業據其提出借款契約書、債權分析表、
    貸放主檔資料查詢、呆帳紀錄查詢、繼承系統表、臺灣高雄
    少年及家事法院110年3月高少家宗家字第1100005058號函、
    除戶謄本、戶籍謄本等件為證，且經本院核對無訛，而被告
    經合法通知，並未到場爭執，亦未提出書狀作何聲明或陳述
    以供審酌，本院審酌原告所提證據，堪認其主張為真實。從
    而，原告依消費借貸、繼承、連帶保證之法律關係，請求被
    告連帶給付如主文第1項所示金額及利息，為有理由，應予
    准許。
二、又按原民法第205條規定：「約定利率，超過週年百分之二
    十者，債權人對於超過部分之利息，無請求權」，109年12
    月23日修訂為「約定利率，超過週年百分之十六者，超過部
    分之利息，無效」，並在債編施行法增訂第10條之1規定:「
    修正之民法第二百零五條之規定，於民法債編修正施行前約
    定，而於修正施行後發生之利息債務，亦適用之。」。故原
    告請求之利息債權部分自110年7月20日之後超過年息16％部
    分核屬無效，應駁回之；又關於違約金請求，以原告已經約
    定高達年息17％之利率，其再為違約金請求約定，實質上增
    加被告之利息請求，且於修法後更彰顯其實質上增加之違約
    金也高於法定最高利率之利息所得，本院就此違約金部分依
    據民法第252條規定約定之違約金額過高者，法院得減至相
    當之數額，爰依法酌減為0元。
三、又本件係適用小額訴訟程序所為被告敗訴之判決，應依職權
    宣告假執行。及確定訴訟費用1,000元由被告郭昱汝於繼承
    被繼承人李珉琪遺產範圍內與被告甲○○連帶負擔。駁回部
    分為附帶請求不徵收裁判費，故仍由被告於主文第3項所示
    條件下全部負擔之。
中    華    民    國   110    年    10    月    26    日
                     屏東簡易庭  法  官  潘快
以上為正本，係照原本作成。
如不服本判決，應於判決送達後20日內，以判決違背法令為理由
，向本院提出上訴狀並表明上訴理由（上訴理由應表明：一、原
判決所違背之法令及具體內容；二、依訴訟資料可認為原判決有
違背法令之具體事實），如未表明上訴理由者，應於上訴後20日
內向本院提出上訴理由書。如委任律師提起上訴者，應一併繳納
上訴審判裁判費。
中    華    民    國   110    年    10    月    26    日
                                  書記官  鍾嘉芸